臺灣屏東地方法院刑事判決
111年度易字第544號
公  訴  人  臺灣屏東地方檢察署檢察官
被      告  張偉忠



上列被告因竊盜案件，經檢察官提起公訴（111年度偵字第3645
、3965號），被告於準備程序中就被訴事實為有罪之陳述，經告
知簡式審判程序之旨，並聽取當事人之意見後，裁定進行簡式審
判程序，判決如下：
    主  文
己○○犯如附表編號1至4所示之罪，各處如附表編號1至4「主文」
欄所示之刑及沒收。應執行有期徒刑壹年拾月。
    事  實
一、己○○意圖為自己不法之所有，基於竊盜之犯意，分別於如附
    表編號1至4所示之時、地，以如附表編號1至4所示之方式及
    過程，竊取如附表編號1至4所示之物得手。
二、案經丙○○、丁○○、辛○○、庚○○訴由屏東縣政府警察局里港分
    局報告臺灣屏東地方檢察署檢察官偵查起訴。
    理  由
一、上開犯罪事實，業據被告己○○於警詢、偵查、本院準備程序
    及審理中均坦承不諱，核與證人丙○○、乙○○、吳哲宏、丁○○
    、辛○○、庚○○於警詢、偵查中之證述內容互有相符，復有員
    警偵查報告、指認犯罪嫌疑人紀錄表、屏東縣政府警察局里
    港分局扣押筆錄、扣押物品目錄表、筆記型電腦照片、拍賣
    網站購買證明擷圖、勘察採證同意書、內政部警政署刑事警
    察局民國111年1月17日刑生字第1110000938號鑑定書、屏東
    縣政府警察局里港分局刑案現場勘察採證報告表、刑事案件
    證物採驗紀錄表、現場蒐證照片、監視器影像擷圖、被告對
    比照片、本院111年度聲搜字第170號搜索票、贓物認領保管
    單、內政部警政署刑事警察局111年5月6日刑生字第1110030
    694號鑑定書等件在卷足憑，復有二手筆記型電腦（華碩X20
    1E超薄型黑色11.6英吋）1臺扣案可佐，足認被告之任意性
    自白與事實相符，堪為論罪科刑之依據，本件事證明確，被
    告犯行堪以認定，應依法論科。
二、論罪科刑：
  ㈠按門鎖如為附加於門上之掛鎖，固可認為安全設備，倘係毀
    壞裝置於門內，構成門一部分之鎖，則應認為毀壞門扇。（
    修正前）刑法第321條第1項第2款所謂毀越門扇，係指毀損
    或超越及踰越門扇而言，與撬開門鎖啟門入室者不同（最高
    法院93年度台上字第6727號判決意旨參照）。次按（修正前
    ）刑法第321條第1項第2款所謂毀越門扇，其「越」指逾越
    而言，如係從門走入或開鎖啟門入室，均不得謂為逾越門扇
    （最高法院77年度台上字第1130號判決意旨參照）。查如附
    表編號4所示之部分，被告破壞之喇叭鎖係安裝於門上，構
    成門一部分，有現場蒐證照片附卷可參（警0000卷第33頁）
    ，且被告將喇叭鎖破壞後，開門走入，參考上述說明，尚無
    「越」之行為，故被告此部分所為，屬毀壞門竊盜。
  ㈡按刑法第321條第1項第3款之攜帶兇器竊盜罪，係以行為人攜
    帶兇器竊盜為其加重條件。此所謂兇器，其種類並無限制，
    凡客觀上足對人之生命、身體、安全構成威脅，具有危險性
    之兇器均屬之。查如附表編號4所示之部分，被告所持約70
    公分長鐵管1支，既可用以破壞喇叭鎖，堪認客觀上足以對
    人之生命、身體、安全構成威脅，具有危險性，核屬兇器。
  ㈢是核被告所為，如附表編號1至3所示之部分，均係犯刑法第3
    21條第1項第1款之侵入住宅竊盜罪；如附表編號4所示之部
    分，係犯刑法第321條第1項第1、2、3款之攜帶兇器毀壞門
    窗侵入住宅竊盜罪。公訴意旨漏論被告如附表編號4所示之
    部分，尚構成刑法第321條第1項第3款之攜帶兇器，惟此係
    加重條件之增加，尚不生變更起訴法條問題。
  ㈣如附表編號3至4所示之部分，被告分別侵害1個監督權，各屬單純一罪，不生一行為觸犯數罪名問題。
  ㈤被告前因詐欺案件，經本院以107年度簡字第283號判決判處
    有期徒刑4月確定，於107年12月24日執行完畢，有臺灣高等
    法院被告前案紀錄表在卷可佐，其於有期徒刑執行完畢後5
    年內，故意再犯本件有期徒刑以上之數罪，均為累犯。惟被
    告本案竊盜犯行與前揭已執行完畢之詐欺案件，罪質不同，
    尚難認被告有於前案執行完畢後仍有其特別惡性及對刑罰反
    應力薄弱等情形，爰皆不依刑法第47條第1項規定加重其刑
    。
  ㈥如附表編號3所示之被害人吳○綺（94年11月生，真實姓名年籍詳卷）雖為未滿18歲之少年，惟被告於本院審理中供稱：不知有被害人未滿18歲等語（本院卷第94頁），復無證據證明被告主觀上知悉或預見此情，自無從依兒童及少年福利與權益保障法第112條第1項前段之規定加重其刑。
  ㈦爰審酌被告因一己之私竊取財物，侵害他人財產權，所為實
    應非難。惟念被告犯後始終坦承犯行之態度，所竊取如附表
    編號4所示之馬自達汽車鑰匙1副、蘋果牌金色iPhone 6手機
    1支、蘋果牌金色iPhone 7手機1支均已分別發還告訴人辛○○
    、庚○○，有贓物認領保管單在卷可參（警0000卷第30至31頁
    ），造成之損害已有部分回復。兼衡被告犯罪動機、目的、
    手段、於本院審理中自陳之智識程度、生活狀況（本院卷第
    95頁）及檢察官之求刑意見（本院卷第96頁）等一切情狀，
    分別量處如附表編號1至4「主文」欄所示之刑。另衡以被告
    如附表編號1至3所示之部分罪名相同，手法類似，且犯罪地
    點相近，時間亦相隔不久；如附表編號4所示之部分則尚持
    兇器毀壞門，時間亦與如附表編號1至3所示之部分有所差距
    ，考量整體犯罪過程之各罪關係、所侵害法益之同一性、數
    罪對法益侵害之加重效應及罪數所反應行為人人格及犯罪傾
    向等情狀，予以綜合判斷，定其應執行之刑如主文所示。
三、沒收：
　㈠如附表編號1所示之部分，扣案之二手筆記型電腦（華碩X201E超薄型黑色11.6英吋）1臺為被告之犯罪所得，應依刑法第38條之1第1項前段宣告沒收。告訴人丙○○可依刑事訴訟法第473條第1項於判決確定後向執行檢察官聲請發還，附此說明。
　㈡如附表編號2所示之部分，振興五倍卷（面額共計新臺幣〈下
    同〉3,500元）為被告之犯罪所得，且未扣案，應依刑法第38
    條之1第1項前段、第3項規定宣告沒收，於全部或一部不能
    沒收或不宜執行沒收時，追徵其價額。
　㈢如附表編號3所示之部分，現金200元、白色愛迪達外套1件，
    皮夾1個（內含現金5,000元）、振興五倍卷（面額共計5,00
    0元）皆為被告之犯罪所得，且未扣案，均應依刑法第38條
    之1第1項前段、第3項規定宣告沒收，於全部或一部不能沒
    收或不宜執行沒收時，追徵其價額。
　㈣如附表編號4所示之部分，現金3,000元為被告之犯罪所得，
    且未扣案，應依刑法第38條之1第1項前段、第3項規定宣告
    沒收，於全部或一部不能沒收或不宜執行沒收時，追徵其價
    額。至馬自達汽車鑰匙1副、蘋果牌金色iPhone 6手機1支、
    蘋果牌金色iPhone 7手機1支均已分別發還告訴人辛○○、庚○○，前已敘及，依刑法第38條之1第5項規定不宣告沒收。另
    被告使用之鐵管1支，固係被告持以供犯罪所用之物，惟未
    據扣案，且屬一般日常生活常見之物，易於取得，非違禁物
    ，價值不高，對之沒收尚乏刑法上之重要性，爰依刑法第38
    條之2第2項規定，不予宣告沒收。
據上論斷，應依刑事訴訟法第273條之1第1項、第299條第1項前
段，判決如主文。
本案經檢察官鄭存慈提起公訴，檢察官王雪鴻到庭執行職務。
中　　華　　民　　國　　111 　年　　11　　月　　10　　日
                    刑事第二庭  法  官  楊子龍
以上正本證明與原本無異。
如不服本判決應於收受判決後20日內向本院提出上訴書狀，並應
敘述具體理由；其未敘述上訴理由者，應於上訴期間屆滿後20日
內向本院補提理由書（均須按他造當事人之人數附繕本）「切勿
逕送上級法院」。
中　　華　　民　　國　　111 　年　　11　　月　　10　　日
                                書記官  鄭嘉鈴
附錄論罪科刑法條：
刑法第321條
犯前條第1項、第2項之罪而有下列情形之一者，處6月以上5年以
下有期徒刑，得併科50萬元以下罰金：
一、侵入住宅或有人居住之建築物、船艦或隱匿其內而犯之。
二、毀越門窗、牆垣或其他安全設備而犯之。
三、攜帶兇器而犯之。
四、結夥三人以上而犯之。
五、乘火災、水災或其他災害之際而犯之。
六、在車站、港埠、航空站或其他供水、陸、空公眾運輸之舟、
    車、航空機內而犯之。
前項之未遂犯罰之。
附表：
編號 時間 地點 告訴人或被害人 方式及過程 主文 1 110年10月20日某時 屏東縣○○鄉○○路00○0號 丙○○（提出告訴） 己○○於左列時間，侵入丙○○位於左列地點之住處，徒手竊取丙○○所有擺放在該住處客廳內之二手筆記型電腦（華碩X201E超薄型黑色11.6英吋）1臺得手。 己○○犯侵入住宅竊盜罪，處有期徒刑柒月。 扣案之二手筆記型電腦（華碩X二○一E超薄型黑色十一點六英吋）壹臺沒收。 2 110年10月30日23時許 屏東縣○○鄉○○路00○0號 甲○○○（未提出告訴）  己○○於左列時間，侵入乙○○位於左列地點住處，徒手竊取甲○○○所有放置在該處1樓所經營麵店櫃子內之振興五倍卷（面額共計3,500元）得手。 己○○犯侵入住宅竊盜罪，處有期徒刑柒月。 未扣案之犯罪所得振興五倍卷（面額共計新臺幣參仟伍佰元）沒收，於全部或一部不能沒收或不宜執行沒收時，追徵其價額。 3 110年11月5日2時55分許 屏東縣○○鄉○○路00○0號 吳○綺、乙○○、戊○○（均未提出告訴） 己○○於左列時間，侵入吳○綺、乙○○、戊○○位於左列地點住處，徒手竊取吳○綺所有之背包內現金200元、白色愛迪達外套1件，戊○○所有之皮夾1個（內含現金5,000元）、乙○○所有之振興五倍卷（面額共計5,000元）得手。 己○○犯侵入住宅竊盜罪，處有期徒刑拾月。 未扣案之犯罪所得新臺幣貳佰元、白色愛迪達外套壹件、皮夾壹個（內含現金新臺幣伍仟元）、振興五倍卷（面額共計新臺幣伍仟元）均沒收，於全部或一部不能沒收或不宜執行沒收時，追徵其價額。 4 111年3月4日3時39分許 屏東縣○○鄉○○路00號 丁○○、辛○○、庚○○（均提出告訴） 己○○持其所有客觀上足以對人之生命、身體造成危害可供兇器使用之約70公分長鐵管1支，破壞屬門一部分之喇叭鎖，侵入丁○○、辛○○、庚○○位於左列地點住處，竊取丁○○所有放置在房間化妝台抽屜內之現金3,000元、辛○○所有放置在房間內之馬自達汽車鑰匙1副（已發還），庚○○所有放置在房間內之蘋果牌金色iPhone 6手機1支（已發還）、蘋果牌金色iPhone 7手機1支（已發還）得手。 己○○犯攜帶兇器毀壞門窗侵入住宅竊盜罪，處有期徒刑拾月。 未扣案之犯罪所得新臺幣參仟元沒收，於全部或一部不能沒收或不宜執行沒收時，追徵其價額。